【裁判字號】    95,上易,388
【裁判日期】    950912
【裁判案由】    竊盜
【裁判全文】
臺灣高等法院臺南分院刑事判決         95年度上易字第388號
上  訴  人
即  被  告  戊○○
上列上訴人因竊盜案件，不服臺灣嘉義地方法院95年度易字第22
7號中華民國95年6月21日第一審判決（起訴案號：臺灣嘉義地方
法院檢察署95年度偵字第1728號），提起上訴，本院判決如下：
    主  文
原判決撤銷。
戊○○連續於夜間侵入住宅竊盜，處有期徒刑玖月。
    事  實
一、戊○○意圖為自己不法所有，基於竊盜之概括犯意，連續為
    下列竊盜犯行：
  (一)於民國95年2月13日20時40分許，在雲林縣北港鎮○○路24
    號前，見乙○○（民國63年 7月10日生）所有之車牌號碼
    7021-LU 號自用小客車之鑰匙未取下，乃以該鑰匙發動後，
    徒手竊取該自用小客車（價值約《新台幣》四十五萬元）。
  (二)於95年2月15日22時許之夜間，無故自後門侵入甲○○（民
    國54年3月16日生）位於雲林縣元長鄉頂寮村中坑20之5號住
    宅，徒手竊取甲○○所有之電視機二台，並於同年 2月21日
    14時許，駕駛上開竊取之自用小客車，載往吳林地（民國41
    年10月4日生）所經營位於嘉義市○○路304號之峻昌商行，
    出售予不知情之吳林地，得款二千六百元。
  (三)分別於95年2月18日、同年2月19日 、同年2月21日，至嘉義
    縣溪口鄉埤頭鄉美北村1之3號住宅旁，連續徒手竊取丁○○
    （民國61年8月9日生）所有之鋼鐵支撐架，總重量共約一公
    噸（價值約五萬元），而於同年2月20日8時許、16時許、同
    年 2月21日10時許，駕駛上開竊取之自用小客車，載往陳耀
    明（民國31年10月26日生）所經營位於嘉義縣新港鄉埤頭村
    之資源回收場，出售予不知情之陳耀明，共計得款六千元。
    嗣於同年 2月21日18時許，在嘉義縣太保市○○里○○○○
    ○道路，駕駛上開竊取之自用小客車為警查獲。
  (四)於95年3月24日9時20分許，在嘉義市○○路與德安路口，見
    丙○○（民國60年1月13日生）所有之車牌號碼2U-1732號自
    用小貨車停放於路旁，徒手竊取自用小貨車上之焊接線一條
    （價值約三千元）及延長線一條（價值約五百元），得手後
    逃離現場。嗣於同日 9時30分許，在嘉義市○○○街與國城
    三街口為警查獲。
二、案經嘉義縣警察局民雄分局、嘉義市警察局第一分局分別報
    請臺灣嘉義地方法院檢察署檢察官偵查起訴。
    理  由
壹、認定犯罪事實所憑之證據及理由
  一、上開事實，業據上訴人即被告戊○○於原審審理及本院準
      備程序中均坦白承認，並經證人即被害人乙○○、甲○○
      、丁○○、丙○○，及證人吳林地、陳耀明、黃祥豐等人
      於警詢時證述屬實，復有車輛尋獲電腦輸入單一紙、買賣
      合約明細切結書二紙、現場相片十三張及贓物認領保管單
      四紙等附卷足憑。
  二、綜參上開補強證據，已足資證明被告於審理中所為之任意
      性自白，應具有相當程度之真實性，核與事實相合，而確
      信被告前述自白之犯罪事實確屬真實。是本件事證明確，
      被告之上開連續竊盜犯行，堪予認定，應依法論科。
貳、論罪科刑之理由
  一、按行為後法律有變更者，適用行為時之法律，但行為後之
      法律有利於行為人者，適用最有利於行為人之法律，刑法
      第2條第1項定有明文。查被告於95年 3月24日最後行為後
      ，94年2月2日修正公布之刑法，自95年7月1日施行，修正
      後之刑法刪除第56條關於連續犯之規定。經比較刑法第56
      條新舊法之結果，被告所犯上開各次竊盜犯行，具有連續
      犯之關係，依修正前即行為時之規定，應論以一罪加重其
      刑至二分之一，依修正後之刑法既已刪除連續犯之規定，
      則所犯上述各罪應依數罪併罰之規定分論併罰，準此，修
      正後之規定並非較有利於被告，依新修正刑法第2條第1項
      前段之規定，應適用行為時之法律即95年7月1日修正施行
      前刑法第56條連續犯之規定，論以一罪，並加重其刑。
  二、核被告如事實欄(一)、(三)、(四)所示之行為，均係犯刑法第32
      0條第1項竊盜罪；如事實欄一(二)所示之行為，係犯刑法第
      321條第1項第1款之於夜間侵入住宅竊盜罪。
  三、被告前後多次犯行，時間緊接，犯罪構成要件相同，顯係
      基於概括犯意反覆為之，為連續犯，應依修正前刑法第56
      條之規定，從一重論以於夜間侵入住宅竊盜罪一罪，並加
      重其刑。
參、撤銷改判之理由
  一、原審依上開事證，予以論罪科刑，固非無據，然查：被告
      於95年3月24日最後行為後，94年 2月2日修正公布之刑法
      ，自95年7月1日施行，修正後之刑法刪除第56條關於連續
      犯之規定，已如上述，原審未及比較該條新舊法之適用，
      容有未洽。
  二、依上所述，被告上訴意旨，指摘原判決量刑過重，雖無理
      由，惟原判決既有前揭可議之處，自應由本院將原判決予
      以撤銷改判，以期適法。
  三、本院審酌被告年輕力壯不思正途，因缺錢花用之犯罪動機
      ，行為之手段，竊取財物之次數、價值，對被害人等造成
      之損害，及事後坦承犯行之犯後態度良好，並已與被害人
      丁○○達成和解等一切情狀，量處如主文第二項所示之刑
      ，以示懲儆。
肆、被告經合法傳喚，有送達證書一件附卷可稽（本院卷第25頁
    ），無正當理由不到庭，爰不待其陳述逕行判決。
伍、適用之法律
  一、刑事訴訟法第369條第1項前段、第364條、第299條第1項
      前段、第371條。
  二、新修正刑法第2條第1項前段。
  三、95年7月1日修正施行前刑法第56條、第321條第1項第1款
      。
本案經檢察官謝錫和到庭執行職務。
中    華    民    國    95    年    9    月    12    日
                  刑事第四庭    審判長法  官   吳志誠
                                      法  官   林勝木
                                      法  官   蔡美美
以上正本證明與原本無異。
不得上訴。
                                      書記官    蔡振豐
中    華    民    國    95    年    9     月    13    日
附錄：本判決論罪科刑條文
刑法第321條第1項第1款
犯竊盜罪而有左列情形之一者，處 6 月以上、 5 年以下有期徒
刑：
一  於夜間侵入住宅或有人居住之建築物、船艦或隱匿其內而犯
之者。


司法院資訊處製作；財團法人民間司法改革基金會備份。
